【裁判字號】    95,上訴,1674
【裁判日期】    950711
【裁判案由】    詐欺等
【裁判全文】
臺灣高等法院刑事判決                95年度上訴字第1674號
上訴人  台灣台北地方法院檢察署檢察官
上訴人  甲○○
即被告
選任辯護人  易定芳律師
上列上訴人因被告偽造文書等案件，不服台灣台北地方法院94年
度訴字第1421號，中華民國95年3月30日第一審判決（起訴案號
：台灣台北地方法院檢察署94年度偵字第1335號、4433號），提
起上訴，本院判決如下：
    主  文
原判決撤銷。
甲○○銀行職員意圖為自己不法之利益，而為違背其職務之行為
，致生損害於銀行之財產，處有期徒刑參年陸月。如附表一「應
沒收欄」所示偽造之印文及署押共參拾貳枚、如附表二編號一所
示之存摺壹本及如附表三所示之印章參枚均沒收。
    事  實
一、甲○○自民國83年11月間某日起至93年9月14日止，均任職
    於國泰世華商業銀行（下稱國泰世華銀行）臺北分行，負責
    處理客戶存款、取款、開戶、變更印鑑、申請核發存摺等各
    項臨櫃業務，為銀行職員。其因承辦公文之機會，得悉國強
    大科技股份有限公司（下稱國強大公司）於國泰世華銀行臺
    北分行開設之000000000000號帳戶（原為世華銀行00000000
    0000號帳戶，因世華銀行與國泰銀行合併後，於92年12月31
    日改隸至國泰世華銀行營業部000000000000號帳戶），曾遭
    法院查封扣押，且該帳戶內僅有餘額新台幣（下同）15元，
    因認國強大公司可能不會再使用該帳戶，即意圖為自己不法
    之利益，基於行使偽造私文書、行使業務上登載不實文書、
    而為違背其職務之行為，將虛偽資料輸入電腦而取得他人財
    產及詐欺取財之概括犯意，於92年12月下旬某日，在台北縣
    中和市○○街13巷8之1號住處附近，委請某不知情之刻印業
    者偽刻國強大公司及其負責人林學德之印鑑章後，持之蓋印
    在空白之印鑑卡上，並偽簽林學德之署名於其上，並將前揭
    虛偽之印鑑卡及簽名資料以電腦拍攝、輸入於國泰世華銀行
    台北分行之電腦系統內，而將國強大公司設於該行帳號0000
    00000000號帳戶之印鑑卡檔存資料、印文予以變更。且其明
    知國強大公司並未申請新領存摺，卻利用業務上使用國泰世
    華銀行印章之機會，盜用國泰世華銀行製作存摺所用之印章
    ，蓋印在其業務上掌有之空白存摺上，並登載國強大公司之
    戶名等資料，而取得新發之國強大公司上開帳戶存摺，均足
    以生損害於國強大公司及國泰世華銀行對於客戶資料管理之
    正確性。嗣甲○○得悉該分行客戶李德義之000000 000000
    號帳戶內，有鉅額存款，且甚少動用，遂於93年8月間某日
    ，在台北縣中和市○○街某處，委請不知情之刻印業者偽刻
    李德義之印章一枚，於同年月30日，持上述偽造之印章，冒
    用李德義之名義填具如附表一編號一所示、面額分別為1587
    萬6321元、3589萬7126元、2798萬2147元之國泰世華銀行活
    期儲蓄存款取款憑條三張，除蓋用偽刻之李德義印文外，並
    利用工作上之機會，盜用同分行領組陳雅娟及客服專員林青
    賢之經辦印章，蓋用於前揭取款憑條上；另製作如附表一編
    號二所示、金額分別為3543萬9200元、2726萬2547元、1705
    萬3847元之存款存入憑條三張，再盜用該分行客服專員林青
    賢、陳泳鳳之經辦印章蓋於其上，又基於意圖為自己不法所
    有之意圖，將工作機會上得知之陳雅娟、陳泳鳳電腦密碼，
    以不正方法輸入各該行員使用之電腦內，（所涉入侵他人電
    腦罪未經告訴），並將前揭虛偽取款、存款之資料輸入電腦
    ，接續製作前述二帳戶內之財產權得喪紀錄，而自前揭李德
    義之帳戶取得7975萬5594元之存款，並將前揭款項轉入甲○
    ○所掌控之國強大帳戶，均足生損害於李德義、國強大公司
    及國泰世華銀行對於客戶資料管理之正確性。嗣甲○○再利
    用不知情之江錦村、周秋萍、張美華，將前揭存入國強大公
    司之款項，分別填寫如附表一編號三、五至十三所示之取款
    憑條，並蓋用偽刻之國強大公司及負責人林學德印章於其上
    ，偽造該等私文書後復持以向不知情之各分行行員行使，致
    使各行員陷於錯誤，誤認其等係有權提款之人，而如數交付
    款項或同意匯款至甲○○所指定之帳戶，而甲○○再持前述
    新領之國強大公司存摺，將上述不實之存提資料，列印登載
    於該存摺內，均足以生損害於李德義、國強大公司及國泰世
    華銀行對於客戶資料管理之正確性。惟甲○○提領部分款項
    後，曾於93年12月21日，回存7000萬元至國強大公司前揭帳
    戶。嗣於93年12月23、24日江錦村、張美華依甲○○之指示
    ，前往國泰世華銀行館前分行轉帳時，經法務部調查局台北
    市調查處洗錢防制中心（下稱市調處）察覺有異，通知該行
    行員拒絕轉帳行為，並扣得如附表二編號一、二所示之物；
    再經市調處通知張美華到案說明後，扣得如附表二編號三至
    六所示之物，並循線查獲甲○○。而國泰世華銀行因甲○○
    回存部分金額，以及市調處發現後通知該行停止前揭帳戶之
    提領匯款行為，故該行實際上之財產損失為2573萬元。
二、案經法務部調查局台北市調查處移送臺灣台北地方法院檢察
    署檢察官偵查後起訴，並依簡式審判程序審理。
    理  由
一、前述犯罪事實，已據上訴人即被告甲○○於原審偵審中及本
    院審理時坦承不諱，又李德義確於國泰世華銀行開立000000
    000000號帳戶，該帳戶存摺及印鑑章並未交予他人使用，而
    扣案之李德義帳戶取款憑條，其上之印鑑章均與李德義原留
    之印鑑章不同等情，已據李德義於警詢時指述明確（94年度
    偵字第4433號偵卷第37至38頁）。再國強大公司確於原世華
    銀行開立000000000000號帳戶，後因世華銀行與國泰銀行合
    併，該帳號即改隸國泰世華銀行之000000000000帳戶，國強
    大公司在89年間已經破產，自89年12月21日後便無款項進出
    ，而國強大公司之負責人從未授權第三人使用該帳戶，該公
    司前任負責人林學德長年在國外，不可能授權他人變更印鑑
    乙節，並據國強大公司副董事長廖祥荃於警詢時陳述明確（
    93年度他字第9198號卷第6至9頁）。而國強大公司未經其負
    責人申請，即變更印鑑章及負責人簽名，變更之手續與正常
    程序不符，亦無印鑑卡紙本存檔，並經國泰世華銀行台北分
    行經理夏國賢於警詢時指陳詳盡（同上他字卷第10 至15頁
    ）。其次，被告委託其不知情之友人周秋萍、舅舅江錦村辦
    理事實欄所載各該款項之存、提、匯款事宜，江錦村並委託
    不知情之友人張美華以其開設之誼昌電器有限公司（下稱誼
    昌公司）帳戶，為部分存、提、匯款手續，嗣於93年12月24
    日，江錦村陪同張美華至國泰世華銀行館前分行，欲自國強
    大公司前開帳戶匯出款項時，遭市調處察覺有異，通知該行
    行員扣留如附表二編號一、二所示之存摺二本等情，復經證
    人江錦村、周秋萍、張美華分別於警、偵訊時陳述甚明（同
    上他字卷第48至54、60至65、78至84、110至114頁）。又李
    德義與國強大公司上開帳戶就事實欄所述款項之存款、提款
    及轉帳傳票，係他人冒用國泰世華銀行台北分行行員林青賢
    、陳雅娟、陳泳鳳等人之經辦章所為，並輸入陳雅娟、陳泳
    鳳之電腦密碼使用陳雅娟、陳泳鳳之電腦製作相關傳票，分
    別據證人林青賢、陳雅娟於警詢時證述明確（94年度偵字第
    4433號卷第27至28、50至51、61至62）。此外，復有李德義
    設於國泰世華銀行000000000000號帳戶之交易明細資料一份
    、李德義上開帳戶之真正印鑑章印文一枚、開戶印鑑卡一張
    、該帳戶取款憑條三張、國強大公司設於國泰世華銀行0000
    00000000號帳戶之存摺、存款交易查詢、國強大公司上開帳
    戶原留之印鑑卡各一紙、真正之印鑑章兩枚、該帳戶經被告
    偽造簽名及印文後拍攝存入電腦內之電腦列印資料一份、該
    帳戶存款憑條三張、該帳戶取款憑條十張、以台灣銀行支票
    回存國強大公司之存入憑條一張（金額為7000萬元）、自「
    國強大公司」上開帳戶匯出款項之匯款單一張，甲○○在國
    泰世華銀行台北分行開設之000000000000號帳戶之存摺存款
    交易明細查詢資料一份、匯款至被告帳戶之匯款單據十三紙
    、自國強大公司匯款至誼昌公司或張美華帳戶之匯款單四張
    、誼昌公司設於中國國際商業銀行（以下簡稱中國商銀）00
    00000000 0帳號及設於台灣土地銀行營業部（下稱土地銀行
    ）000000 000000號帳戶之交易明細查詢表兩份在卷可稽（
    同上偵卷第29、30至36、49、53、102、108、112至115、11
    9、140至144、147至154、166至171、182至187）。且有如
    附表二所示之存摺五本、提款卡三張及印章二枚扣案可資佐
    證，足見被告前開自白確與事實相符，應堪採信。而國泰世
    華銀行因被告前述犯行，實際所受之財產損失為2573萬元，
    有該行95年2月8日（95）國世台北字第295號函一張附卷為
    憑（見原審卷第31頁）。被告上述偽造李德義、國強大公司
    及其負責人林學德印章，用以盜領李德義帳戶內存款，並將
    該存款存入國強大公司帳戶後再陸續提領匯出之違背職務行
    為，自足以生損害於李德義、國強大公司及其負責人之個人
    名義，亦因而致生損害於國泰世華銀行之財產及對於客戶資
    料管理之正確性，自屬明確，本件事證明確，被告犯行堪以
    認定。
二、查印鑑卡係存戶用來表示日後取款時，若取款文件上蓋用之
    印文與之相符，即屬有權提領人之意思，係屬私文書，故被
    告甲○○將偽刻之「國強大公司、林學德」印鑑章蓋在空白
    印鑑卡上後，拍攝輸入國泰世華銀行台北分行之電腦系統內
    ，分別係犯刑法第210條、第220條第2項之偽造私文書、準
    私文書罪。又存摺係以銀行之名義所製作，有權記載之人為
    銀行，用以表彰存戶之存提名細，故被告以國泰世華銀行名
    義，從新核發國強大公司帳戶之存摺一本，嗣後並持以向其
    他銀行行員行使之行為，係犯同法第216條、第215條之行使
    業務上文書登載不實罪。被告違背職務以不正方式將李德義
    、國強大公司帳戶內虛偽之存、提款紀錄輸入電腦，而製作
    前述帳戶內財產權之得、喪紀錄之行為，則係犯同法第339
    條之3第1項之以不正方法將虛偽資料輸入電腦而不法取得他
    人財產罪。再被告偽刻「李德義」印章後，分別以「國強大
    公司、林學德」、「李德義」之名義，偽填如附表一編號一
    至三、五至十三所示各項存款、取款憑條，持以向銀行行員
    行使，並使各該行員陷於錯誤，如數交付款項或同意匯款之
    行為，則係犯同法第216條、第210條第1項之行使偽造私文
    書罪，以及同法第339條第1項之詐欺取財罪。再被告偽刻「
    國強大公司、林學德」與「李德義」印章、偽簽「林學德」
    署名之行為，以及盜蓋國泰世華銀行核發存摺章、盜蓋同事
    「林青賢」、「陳雅娟」、「陳泳鳳」經辦章之行為，均為
    偽造業務上登載不實文書、私文書之部分行為，不另論罪。
    其偽造私文書、業務上登載不實文書之低度行為，為事後行
    使之高度行為所吸收，僅論以行使偽造私文書、業務上登載
    不實文書罪。被告利用不知情之刻印人員偽刻「國強大公司
    、林學德」與「李德義」印章，以及利用不知情之江錦村、
    周秋萍、張美華代其至銀行領款或匯款至其指定之帳戶等行
    為，則屬偽造印章、行使偽造私文書罪之間接正犯。再被告
    將偽刻之「國強大公司、林學德」印鑑章蓋印在空白之印鑑
    卡上，並偽簽林學德之署名後，旋即將前揭虛偽之印鑑卡及
    簽名資料以電腦拍攝、輸入於國泰世華銀行電腦系統內，而
    變更國強大公司之印鑑資料之前後行為，與其先後數次行使
    偽造私文書、行使業務上登載不實文書以及詐欺取財之犯行
    ，均係在緊接之時間內，以相似之手法，觸犯構成要件相同
    之罪名，顯係各基於概括犯意反覆為之，均應依連續犯之規
    定，各論以一連續行使偽造私文書、行使業務上登載不實文
    書及詐欺取財罪，並均加重其刑。又被告係銀行職員，而意
    圖為自己不法之利益，違背職務之行為，致生損害於銀行之
    財產，另犯銀行法第125條之2第1項前段之罪。被告所犯連
    續行使偽造私文書、行使業務上登載不實文書、詐欺取財、
    銀行職員違背職務罪，以及以不正方法將虛偽資料輸入電腦
    而不法取得他人財產等罪間，有方法結果之牽連關係，應從
    一重之銀行法第125條之2第1項銀行職員違背職務罪處斷。
    起訴書雖未援引銀行法第125條之2第1項前段及刑法第215條
    之業務上文書登載不實罪及同法第339條第1項之詐欺取財罪
    ，但其於犯罪事實欄內業已敘明被告係銀行職員及此部分之
    犯行，此部分之犯行既與論罪之偽造文書部分有方法結果之
    牽連關係，自為起訴效力所及，本院自得一併審判。原審據
    以論科，固非無見。惟查被告係銀行職員，已如上述，其因
    意圖為自己不法之利益，而為違背職務之行為，致生損害於
    銀行之財產，另犯銀行法第125條之2第1項前段之罪，原審
    就此部分並未論及，自有可議，被告上訴意旨指摘原判決量
    刑過重，雖無可取。惟檢察官上訴意旨執此指摘原判決不當
    ，為有理由，自應將原判決撤銷改判。爰審酌被告並無任何
    前案紀錄，有本院被告前案紀錄表一份在卷可參，素行尚稱
    良好，又被告在國泰世華銀行任職將近十年，於案發前均無
    侵占銀行款項或盜領客戶存款之惡行，本次應係一時失慮，
    心起貪念始犯下本案，再被告盜領之金額頗高，惟於犯罪後
    自始坦承犯行，深表悔意，並提出和解方案予國泰世華銀行
    尋求和解，但該行認為與其受損情形尚有差距，未能達成和
    解等情，有律師函及前述國泰世華銀行台北分行函文各一份
    在卷可參（原審卷第28、31頁），可見被告犯後態度尚稱良
    好等一切情狀，量處有期徒刑3年6月，以示懲儆。如附表一
    編號一至三、五至十三所示之存款、取款憑條，業經被告或
    江錦村、周秋萍、張美華持以向銀行行使，非屬被告所有之
    物；而附表一編號四所示之印鑑卡及電磁紀錄，本屬國泰世
    華銀行留存之物，亦非被告所有之物，除其上偽造之印文及
    署押共三十二枚（見應沒收物欄），應依刑法第21 9條宣告
    沒收外，其餘文書及電磁紀錄則不予沒收。又附表三所示之
    「國強大公司」、「林學德」、「李德義」印章三枚，均係
    被告利用不知情之刻印業者偽造之印章，雖未扣案，但無證
    據證明業已滅失，自應依同法第219條規定宣告沒收。扣案
    如附表二編號一所示之國強大公司存摺一本，係被告偽以國
    泰世華銀行之名義所製發，而供己登載存、提明細所用，屬
    被告所有供犯本罪所用之物，應依刑法第38條第1項第2款規
    定予以沒收。至扣案如附表二編號二至六所示之張美華或誼
    昌電器公司存摺五本、提款卡三張，以及張美華及誼昌電器
    公司之印章各一枚，均係張美華所有之物，且上開印章亦非
    偽造之印章，故不予沒收。
三、被告行為後，刑法第56條連續犯之規定，業於94年1月7日修
    正公布刪除，並於95年7月1日施行，則被告之犯行，因行為
    後新法業已刪除連續犯之規定，此刪除雖非犯罪構成要件之
    變更，但顯已影響行為人刑罰之法律效果，自屬法律有變更
    ，依新法第2條第1項規定，比較新、舊法結果，仍應適用較
    有利於被告之行為時法律即舊法論以連續犯（最高法院95年
    第8次刑事庭會議決議參照）；修正後之刑法刪除第55條關
    於牽連犯之規定，本件被告所犯上開連續行使偽造私文書、
    行使業務上登載不實文書、詐欺取財、銀行職員違背職務罪
    ，以及以不正方法將虛偽資料輸入電腦而不法取得他人財產
    等罪具有牽連犯之關係，依修正前即行為時之規定，應從一
    重之罪處斷；依修正後之刑法既已刪除牽連犯之規定，則所
    犯上述各罪應依數罪併罰之規定分論併罰。比較新舊法之規
    定，修正後之規定並非較有利於被告，依刑法第2條第1項之
    規定，應適用行為時之法律，即適用修正前刑法第55條牽連
    犯之規定，從一重處斷。又行為後法律有變更者，依修正前
    刑法第2條第1項之規定，以適用裁判時法為原則，如行為時
    法有利於行為人，則例外適用行為時法；依修正後刑法第2
    條第1項規定，以適用行為時法為原則，惟如裁判時法有利
    於行為人，則例外的適用裁判時法。以往實務見解，認原判
    決未及比較適用新舊法時，上訴後，雖比較結果以舊法有利
    於行為人，而原判決別無其他撤銷事由，仍應由本院以此為
    由撤銷改判。惟修正後之規定係以適用行為時法為原則，因
    此原判決雖未及比較適用，然上訴本院後，經比較新舊法，
    行為後之法律並非較有利於行為人，仍應適用行為時法，則
    原判決適用行為時法即無不當，自不構成撤銷之事由，併此
    敘明。
據上論斷，應依刑事訴訟法第369條第1項前段、第364條、第299
條第1項前段、銀行法第125條之2第1項前段、刑法第11條前段、
第56條、第210條、第215條、第216條、第339條第1項、第339條
之3第1項、第55條、第219條、第38條第1項第2款、第2條第1項
，罰金罰鍰提高標準條例第1條前段，判決如主文。
本案經檢察官許仲瑩到庭執行職務。
中    華    民    國    95    年    7    月    11    日
                  刑事第六庭    審判長法  官  林堭儀
                                      法  官  王炳梁
                                      法  官  莊謙崇
以上正本證明與原本無異。
如不服本判決，應於收受送達後十日內向本院提出上訴書狀，其
未敘述上訴之理由者並得於提起上訴後十日內向本院補提理由書
（均須按他造當事人之人數附繕本）。
                                      書記官  林旻弘
中    華    民    國    95    年    7     月    11    日
附錄：本案論罪科刑法條全文
刑法第210條
偽造、變造私文書，足以生損害於公眾或他人者，處 5 年以下有
期徒刑。
刑法第215條
從事業務之人，明知為不實之事項，而登載於其業務上作成之文
書，足以生損害於公眾或他人者，處3年以下有期徒刑、拘役或5
百元以下罰金。
刑法第216條
行使第 210 條至第 215 條之文書者，依偽造、變造文書或登載
不實事項或使登載不實事項之規定處斷。
刑法第339條之3第1項
意圖為自己或第三人不法之所有，以不正方法將虛偽資料或不正
指令輸入電腦或其相關設備，製作財產權之得喪、變更紀錄，而
取得他人財產者，處7年以下有期徒刑。
以前項方法得財產上不法之利益或使第三人得之者，亦同。
銀行法第125條之2
銀行負責人或職員，意圖為自己或第三人不法之利益，或損害銀
行之利益，而為違背其職務之行為，致生損害於銀行之財產或其
他利益者，處3年以上10年以下有期徒刑，得併科新臺幣1千萬元
以上2億元以下罰金。其犯罪所得達新臺幣一億元以上者，處7年
以上有期徒刑，得併科新臺幣2500 萬元以上5億元以下罰金。
銀行負責人或職員，二人以上共同實施前項犯罪之行為者，得加
重其刑至二分之一。
第 1 項之未遂犯罰之。
前三項規定，於外國銀行或經營貨幣市場業務機構之負責人或職
員，適用之。
附表一：
┌──┬─────────────┬───────────┐
│編號│     物品名稱             │     應沒收物         │
├──┼─────────────┼───────────┤
│一  │國泰世華銀行台北分行九十三│其上偽造之「李德義」印│
│    │年八月三十日之「李德義」帳│文三枚                │
│    │戶取款憑條三張（金額分別為│                      │
│    │1587萬6321、3589萬7126、  │                      │
│    │2798萬2147元）            │                      │
├──┼─────────────┼───────────┤
│二  │國泰世華銀行台北分行九十三│其上偽造之「國強大公司│
│    │年八月三十日之「國強大公司│」印文三枚            │
│    │」帳戶存款存入憑條三張（金│                      │
│    │額分別為3543萬9200、2726萬│                      │
│    │2547、1705萬3847元）      │                      │
├──┼─────────────┼───────────┤
│三  │國泰世華銀行台北分行九十三│其上偽造之「國強大公司│
│    │年八月三十日之「國強大公司│」、「林學德」印文各一│
│    │」帳戶取款憑條一張（金額為│枚                    │
│    │55萬元）                  │                      │
├──┼─────────────┼───────────┤
│四  │國強大公司變更印鑑章之印鑑│印鑑卡上偽造之「國強大│
│    │卡一紙及拍攝該印鑑卡後存入│公司、林學德印鑑章」印│
│    │電腦內之電磁紀錄          │文各一枚、「林學德」簽│
│    │                          │名一枚及電磁紀錄內偽造│
│    │                          │之「國強大公司、林學德│
│    │                          │」印文各一枚及「林學德│
│    │                          │」簽名一枚            │
├──┼─────────────┼───────────┤
│五  │國泰世華銀行台北分行九十三│其上偽造之「國強大公司│
│    │年八月三十一日之「國強大公│」、「林學德」印文各一│
│    │司」帳戶取款憑條一張（金額│枚                    │
│    │為70萬元）                │                      │
├──┼─────────────┼───────────┤
│六  │國泰世華銀行台北分行九十三│同上                  │
│    │年九月二日之「國強大公司」│                      │
│    │帳戶取款憑條一張（金額為18│                      │
│    │萬元）                    │                      │
├──┼─────────────┼───────────┤
│七  │國泰世華銀行台北分行九十三│同上                  │
│    │年九月二日之「國強大公司」│                      │
│    │帳戶取款憑條一張（金額為90│                      │
│    │萬元）                    │                      │
├──┼─────────────┼───────────┤
│八  │國泰世華銀行台北分行九十三│同上                  │
│    │年九月六日之「國強大公司」│                      │
│    │帳戶取款憑條一張（金額為70│                      │
│    │00萬元）                  │                      │
├──┼─────────────┼───────────┤
│九  │國泰世華銀行信義分行九十三│同上                  │
│    │年十一月二十四日之「國強大│                      │
│    │公司」帳戶取款憑條一張（金│                      │
│    │額為95萬元）              │                      │
├──┼─────────────┼───────────┤
│十  │國泰世華銀行敦化分行九十三│同上                  │
│    │年十一月二十五日之「國強大│                      │
│    │公司」帳戶取款憑條一張（金│                      │
│    │額95萬元）                │                      │
├──┼─────────────┼───────────┤
│十一│國泰世華銀行信義分行九十三│同上                  │
│    │年十二月十五日「國強大公司│                      │
│    │」帳戶之取款憑條一張（金額│                      │
│    │550萬元）                 │                      │
├──┼─────────────┼───────────┤
│十二│國泰世華銀行信義分行九十三│同上                  │
│    │年十二月二十三日之「國強大│                      │
│    │公司」帳戶取款憑條一張（金│                      │
│    │額2000萬元）              │                      │
├──┼─────────────┼───────────┤
│十三│國泰世華銀行館前分行九十三│同上                  │
│    │年十二月二十四日之「國強大│                      │
│    │公司」帳戶取款憑條一張（金│                      │
│    │額5400萬元）              │                      │
└──┴─────────────┴───────────┘
 附表二
┌──┬─────────────┬────────┐
│編號│       扣案物品           │     備註       │
├──┼─────────────┼────────┤
│一  │國強大公司設於國泰世華銀行│一、係甲○○自行│
│    │台北分行（帳號000000000000│    製作核發    │
│    │）之存摺一本              │二、張美華於九十│
│    │                          │    三年十二月二│
│    │                          │    十四日至國泰│
│    │                          │    世華銀行館前│
│    │                          │    分行轉帳時，│
│    │                          │    遭行員扣留而│
│    │                          │    遺留在該處。│
│    │                          │三、該存摺上並無│
│    │                          │    「國強大公司│
│    │                          │    」、「林學德│
│    │                          │    」之印文。  │
├──┼─────────────┼────────┤
│二  │張美華設於國泰世華銀行館前│查扣情形同上。  │
│    │分行（帳號000000000000）之│                │
│    │存摺一本                  │                │
├──┼─────────────┼────────┤
│三  │誼昌電器公司設於中國國際商│張美華於九十三年│
│    │業銀行城中分行（帳號017091│十二月二十九日交│
│    │09992）之存摺一本及提款卡 │付市調處扣案    │
│    │一張                      │                │
├──┼─────────────┼────────┤
│四  │誼昌電器公司設於台灣土地銀│同上            │
│    │行營業部（帳號000000000000│                │
│    │）之存摺一本及提款卡一張  │                │
├──┼─────────────┼────────┤
│五  │張美華設於台灣銀行桃園分行│同上            │
│    │（帳號000000000000）之存摺│                │
│    │一本及提款卡一張          │                │
├──┼─────────────┼────────┤
│六  │張美華之私章及誼昌電器公司│同上            │
│    │之私章各一枚              │                │
└──┴─────────────┴────────┘
附表三：「國強大公司」、「林學德」、「李德義」印章共枚
。


司法院資訊處製作；財團法人民間司法改革基金會備份。
